【裁判字號】    99,上訴,1348
【裁判日期】    990428
【裁判案由】    毒品危害防制條例
【裁判全文】
臺灣高等法院刑事判決                99年度上訴字第1348號
上  訴  人
即  被  告  甲○○
上列上訴人因違反毒品危害防制條例案件，不服臺灣板橋地方法
院98年度訴字第2759號，中華民國99年1 月29日第一審判決（起
訴案號：臺灣板橋地方法院檢察署98年度毒偵字第3835號），提
起上訴，本院判決如下：
    主  文
上訴駁回。
    理  由
一、依刑事訴訟法第350條、第361條、第362條、第367條規定，
    不服地方法院之第一審判決而上訴者，須提出上訴書狀，並
    應敘明具體理由，為上訴必備之程式；其所提出之書狀未敘
    述上訴理由，或僅曾以言詞陳述上訴理由者，均應於上訴期
    間屆滿後20日內補提理由書於第一審法院。第一審法院經形
    式審查，認逾期未補提上訴理由者，應定期間先命補正；逾
    期未補正者，為上訴不合法律上之程式，應以裁定駁回。倘
    已提出上訴理由，但所提非屬具體理由者，則由第二審法院
    以上訴不合法律上之程式，判決駁回。而所謂具體理由，必
    係依據卷內既有訴訟資料或提出新事證，指摘或表明第一審
    判決有何採證認事、用法或量刑等足以影響判決本旨之不當
    或違法，而構成應予撤銷之具體事由，始克當之（例如：依
    憑證據法則具體指出所採證據何以不具證據能力，或依憑卷
    證資料，明確指出所為證據證明力之判斷如何違背經驗、論
    理法則）；倘僅泛言原判決認定事實錯誤、違背法令、量刑
    失之過重或輕微，而未依上揭意旨指出具體事由，或形式上
    雖已指出具體事由，然該事由縱使屬實，亦不足以認為原判
    決有何不當或違法者（例如：對不具有調查必要性之證據，
    法院未依聲請調查亦未說明理由，或援用證據不當，但除去
    該證據仍應為同一事實之認定），皆難謂係具體理由，俾與
    第二審上訴制度旨在請求第二審法院撤銷、變更第一審不當
    或違法之判決，以實現個案救濟之立法目的相契合，並節制
    濫行上訴（參照最高法院97年度台上字第892 號刑事判決意
    旨）。
二、本件被告不服原審判決，提起上訴，其於民國（下同）99年
    2 月22日提出上訴狀稱：「被告與另一被告楊朝盛均為累犯
    ，且於警訊、偵查、審理時供承不諱，且皆為共同施用第一
    級及第二級毒品，但兩案判決之刑責卻相差6 月，被告實無
    法接受此判決，請撤銷原判決，對被告採較輕刑責」云云。
三、查原審判決係認定：「被告前於88年間因施用毒品案件，經
    臺灣板橋地方法院以88年度毒聲字第4965號裁定送觀察、勒
    戒後，認無繼續施用毒品之傾向，於88年8 月23日執行完畢
    釋放，並經臺灣板橋地方法院檢察署檢察官以88年度偵字第
    18995號、88年度毒偵字第165號為不起訴處分確定。再於91
    年間因施用毒品案件，經臺灣板橋地方法院以裁定令入戒治
    處所施以強制戒治，嗣於91年9 月20日停止戒治，所餘期間
    付保護管束，於91年11月12日保護管束期滿未經撤銷，視為
    執行完畢，刑案部分另經臺灣板橋地方法院以91年度訴字第
    420號判處有期徒刑7月、10月，定其應執行有期徒刑1年3月
    確定。又因施用毒品案件，經臺灣板橋地方法院以93年度訴
    字第2088號判處有期徒刑1年1月、10月，定其應執行有期徒
    刑1年9月確定，復因違反槍砲彈藥刀械管制條例案件，經臺
    灣板橋地方法院以93年度訴字第2320號判處有期徒刑1年6月
    ，併科罰金新臺幣4萬元確定，上開3罪之有期徒刑部分嗣經
    臺灣板橋地方法院以96年度聲減字第2175號裁定各減刑為有
    期徒刑6 月又15日、5月、9月，定其應執行有期徒刑1年1月
    確定，甫於97年8 月27日執行完畢。詎被告仍不知悛悔，其
    明知海洛因、甲基安非他命係業經公告列為毒品危害防制條
    例第2條第2項第1、2款之第一、二級毒品，不得非法持有、
    施用，詎仍未戒除施用毒品習性，復各基於施用第一、二級
    毒品海洛因、甲基安非他命之犯意，於98年5月21日下午4時
    許，在臺北縣三重市○○○路○ 段17巷6號5樓住處內，施用
    第二級毒品甲基安非他命1次；另於98年5月22日凌晨2至3時
    許，在上址住處內，施用第一級毒品海洛因1次。嗣於98年5
    月22日上午10時許，為警在上址依法執行搜索而查獲，並扣
    得其所有供施用第一級毒品海洛因所用之注射針筒6 支、提
    撥器3 支、分裝袋3 只，其所有之第二級毒品甲基安非他命
    1 包（驗餘淨重0.3447公克），其所有供施用第二級毒品甲
    基安非他命所用之吸食器1 組等情。以被告所為係犯毒品危
    害防制條例第10條第1 項之施用第一級毒品海洛因罪、同條
    第2 項之施用第二級毒品甲基安非他命罪。被告各持有第一
    、二級毒品海洛因及甲基安非他命後，進而施用，其各持有
    之低度行為應被其各施用之高度行為所吸收，均不另論罪。
    被告所犯施用第一、二級毒品海洛因及甲基安非他命二罪間
    ，犯意各別，罪名互殊，應予分論併罰。又被告前曾受如事
    實欄所示之有期徒刑執行完畢，有臺灣高等法院被告前案紀
    錄表在卷可按，其於有期徒刑執行完畢後之5 年內，故意再
    犯本件有期徒刑以上之罪，為累犯，其所犯上開2 罪，均應
    依刑法第47條第1 項加重其刑。」原審判決並詳載其審酌科
    刑之一切情狀之理由稱：「爰審酌被告屢犯不改，顯見其意
    志不堅，缺乏勒戒動機，其施用毒品足以導致精神障礙、性
    格異常，甚至造成生命危險，戕害一己之身體健康，惟其犯
    後尚能坦承犯行，態度尚稱良好等一切情狀，分別量處有期
    徒刑壹年、陸月，並定其應執行之刑為有期徒刑壹年肆月」
    （原審判決第5 頁），故原審判決已就量刑刑度詳為審酌並
    明其理由，原審判決認事用法，核無違誤，量刑亦屬妥適
    ，被告上訴意旨僅空泛指稱：「被告與另一被告楊朝盛均為
    累犯，且於警訊、偵查、審理時供承不諱，且皆為共同施用
    第一級及第二級毒品，但兩案判決之刑責卻相差6 月，被告
    實無法接受此判決，請撤銷原判決，對被告採較輕刑責」云
    云，經查原審判決已就科刑之一切情狀詳為審酌並明其理
    由，原審之量刑及定執行刑，既未踰越法定刑度，又未濫用
    自由裁量之權限，於法洵無違背，量刑亦屬妥適，並無過重
    之情形，被告上訴意旨，尚不足以影響原審判決量刑刑度之
    本旨，亦不足以認為原審判決有何不當或違法，核非上開法
    條規定之上訴應敘述之具體理由，此外，被告復未具體指摘
    原審判決關於認定事實、適用法律及量刑等事項，究竟有何
    違法或不當之具體情形。揆諸上開說明，本件上訴未敘述具
    體理由及不合法律上之程式，應予駁回，並不經言詞辯論為
    之。
據上論斷，應依刑事訴訟法第367條前段、第372條，判決如主文
。
中    華    民    國    99    年    4     月    28    日
                  刑事第三庭  審判長法  官  陳博志
                                    法  官  劉興浪
                                    法  官  許文章
以上正本證明與原本無異。
施用第一級毒品部分，如不服本判決，應於收受送達後10日內向
本院提出上訴書狀，其未敘述上訴之理由者並得於提起上訴後10
日內向本院補提理由書（均須按他造當事人之人數附繕本）「切
勿逕送上級法院」。
施用第二級毒品部分不得上訴。
                                    書記官  蔡慧娟
中    華    民    國    99    年    4     月    28    日

司法院資訊處製作；財團法人民間司法改革基金會備份。
